【裁判字號】    97,交聲,1086
【裁判日期】    970429
【裁判案由】    聲明異議
【裁判全文】
臺灣臺中地方法院交通事件裁定        97年度交聲字第1086號
原處分機關  交通部公路總局臺中區監理所豐原監理站
受 處分 人  甲○○
上列受處分人因違反道路交通管理處罰條例案件，對於交通部公
路總局台中區監理所豐原監理站民國九十七年三月二十四日所為
之二件裁決（豐監稽違字第裁六三─Ｚ00000000、Ｚ0
0000000號裁決書），聲明異議，本院裁定如下：
    主  文
異議駁回。
    理  由
一、原處分機關略以：受處分人甲○○，其駕駛之車號六七八五
    ─ＴＺ號自用小客車，於民國九十七年一月三十日十時三十
    七分許，在國道三號公路南向二二○‧二公里處，因限速一
    一○公里，經科學儀器測得行速一四四公里，超速三十四公
    里及行駛高速公路未依規定變換車道、違規使用路肩等違規
    事實，經國道公路警察局第七警察隊員警當場舉發，受處分
    人於期限內到案提出申訴，該站遂於九十七年三月二十四日
    以豐監稽違字第裁六三─Ｚ00000000、Ｚ0000
    0000號裁決書，裁處受處分人違反道路交通管理處罰條
    例第三十三條第一項第一款、第四款、第九款、第六十三條
    第一項第一款規定，分別裁處罰鍰新臺幣（下同）三千五百
    元、三千元、四千元，並各記違規點數一點、二點，逾期則
    依違反道路交通管理事件統一裁罰標準表及裁決書處罰主文
    裁處，於法並無不合等語。
二、本件受處分人甲○○異議意旨略以：高速公路同時間處分二
    張違規案件，駕駛行駛中有變換車道才有超速，處罰鍰一○
    五○○元超出，經聯絡開罰單警員，准給超速照片，但並無
    證據，爰聲明異議云云。
三、按汽車行駛於高速公路、快速公路或設站管制之道路，不遵
    使用限制、禁止、行車管制及管理事項之管制規則而有下列
    行為者，處汽車駕駛人新臺幣三千元以上六千元以下罰鍰：
    一、行車速度超過規定之最高速限或低於規定之最低速限；
    四、未依規定變換車道；九、未依規定使用路肩；汽車駕駛
    人有第三十三條者，除依原條款處罰鍰外，並予記違規點數
    一點；汽車行駛高速公路應依速限標誌指示；汽車行駛高速
    公路及快速公路，不得有下列行為：二、在路肩上行駛，或
    利用路肩超越前車或倒車；三、在加速車道、減速車道或單
    車道之匝道上超越前車或倒車；汽車在行駛途中，不得驟然
    或任意變換車道，如欲超越前車或變換車道時，應先顯示方
    向燈告知前後車輛，並保持安全距離及間隔，方得超越或變
    換車道。道路交通管理處罰條例第三十三條第一項第一款、
    第四款、第九款、第六十三條第一項第一款及高速公路交通
    管制規則第五條第一項、第九條、第十一條與違反道路交通
    管理事件統一裁罰標準表分別定有明文。
四、查本件受處分人甲○○，於上開時、地，其駕駛之車號六七
    八五─ＴＺ號自用小客車，因在高速公路超速行駛、行駛高
    速公路未依規定變換車道、違規使用路肩等之違規而遭原舉
    發機關之執勤員警當場舉發之事實，有受處分人親自簽收之
    原舉發機關之舉發違反道路交通管理事件通知單二紙及違反
    道路交通管理事件裁決書二紙等在卷可稽。雖受處分人以上
    開情詞置辯，惟查：「據執勤員警稱：於國道三號南向二二
    ○‧二公里處執行測速任務，當時係以雷射槍測速器測得該
    車行速一四四公里，測距於二四四公尺鎖定該車，確認該車
    超速無誤，始開啟警示閃光燈並以指揮棒攔停，該車視而不
    見，往內側車道切換並加速行駛，乃尾隨發現該車於國道三
    號南向二二○‧二公里至二二四公里（南投交流道）處，沿
    途數次任意變換車道未顯示方向燈行駛，尾隨與違規車輛並
    行，超前鳴笛示意停車受檢，該車卻不予理會，繼續往南投
    交流道逃逸（中興方向），見該車下南投交流道時，於單車
    道之匝道上超越前車，因下匝道時遇號誌紅燈，被其他車輛
    堵住無法前行，才肯停車受檢，經會同駕駛人檢視顯示器及
    告知駕駛人違規事實，經索閱證照無訛，違規事實明確，方
    予以掣單舉發超速、任意變換車道未顯示方向燈、單車道之
    匝道上超越前車等違規」等情，此有原舉發機關九十七年三
    月五日之函件在卷可佐。再者，原舉發機關之執勤員警即證
    人乙○○於九十七年四月二十四日在本院審理時結證稱：「
    本案是現場攔檢，用雷射槍針對異議人的車子測速超速，異
    議人的車速一四四公里，限速一一○公里，超速三十四公里
    ，測距二四四公尺」、「（當初有顯示數據給異議人？）答
    ：有，當時出示給駕駛人，駕駛人當時沒有表示意見，當初
    有承認」、「（你如何發現任意變換車道？）答：我們第一
    時間攔檢駕駛人，他沒有停下來，我們試圖要攔檢他，他就
    任意變換車道，在下交流道時，在匝道上超越前車」等語。
    受處分人超速行駛之違規事實，係經執勤員警以雷射測速儀
    器所測得，乃以科學儀器取得之證據資料，依法本有證據能
    力，足資證明受處分人超速行駛之違規情事。該處高速公路
    就小客車之行車速限既限定於時速一一○公里，受處分人該
    車時速確為一百四十四公里，已明顯違規超速三十四公里，
    依法自當接受裁罰。又按警察為維持交通秩序，依法執行職
    務，立場應是客觀公正，且與受處分人素不相識，亦無宿怨
    ，當無設詞誣攀之理，是其所為證言，應屬真實可信。此外
    ，本院經查亦無任何證據足資證明執勤員警有捏造事實、違
    法取締之情事，則執勤警員本其加強道路交通管理、維護交
    通秩序、確保交通安全職責所為之當場舉發，自應受到合法
    、正確而真正之推定。受處分人空言指摘原舉發不當，尚屬
    無據。是受處分人於前述時、地，駕車而有超速行駛（超速
    三十四公里）、行駛高速公路未依規定變換車道（未使用方
    向燈、非故障）、違規使用路肩（於單車道之匝道上超越前
    車）等之違規行為事實，應堪認定，從而，原處分機關據以
    援引上開規定，分別裁處罰鍰三千五百元、三千元、四千元
    ，並各記違規點數一點、二點，逾期則依裁決書處罰主文規
    定處罰，並無不當，本二件異議為無理由，應予駁回。
五、據上論斷，應依道路交通管理處罰條例第八十七條第二項、
    道路交通案件處理辦法第十九條之規定，裁定如主文。
中    華    民    國    97    年    4     月    29    日
                  交通法庭  法  官  郭德進
上正本證明與原本無異。
如不服本裁定，應於送達後五日內，向本院提出抗告狀。
                            書記官  陳惠玲
中    華    民    國    97    年    4     月    29    日


司法院資訊處製作；財團法人民間司法改革基金會備份。
